---
title: "Configuração inicial do Reticulate"
output: html_notebook
---

<br>

### Primeiros passos

Para o uso seguro e reproduzivel do Reticulate, a primeira ação é criar um ambiente virtual (virtualenv), no qual definimos a versão do python que será reticulado à sessão do R-Studio.

A recomendação é não utilizar mais o python 2.7 - A versão não terá mais manutenção.

Após carregar o pacote...

```{r}
library(reticulate)
```
  
<br>
... verificamos as versões do python instaladas na máquina pelo `py_discover_config`


```{r}
py_discover_config() 
```

Pelo output acima, temos as versões python 2 (/usr/bin/python) e python 3(/usr/bin/python3) disponíveis no sistema, e o R reticulou a versão 2 de forma automática.

Criamos a virtualenv informando seu nome e versão do python a ser associada.

```{r}
virtualenv_create(envname = "r-reticulate", python = "/usr/bin/python3")
```

Podemos verificar se a virtualenv foi corretamente criada e seu local de instalação através do comando `py_config`.

```{r}
py_config()
```

Além de criar, o comando `virtualenv_create` também reticula o python na virtualenv criada. Por padrão, a env é criada dentro da home de cada usuário.

A partir deste momento, podemos criar nosso primeiro chunk de python dentro do RStudio.

```{python}
print("hello world")
```

Nossa virtualenv está "vazia" em sua criação, para instalar pacotes do python podemos utilizar o comando `


```{r}
virtualenv_install(envname = 'r-reticulate', packages = "pillow")
```


```{r}
reticulate::virtualenv_list()
```

```{r}
reticulate::virtualenv_python()
```


```{r}
reticulate::virtualenv_root()
```

